ACORDAO-COMPLETO-2388281

ACÓRDÃO 5407/2020 ATA 15/2020 - SEGUNDA CÂMARA

VISTOS, relatados e discutidos estes autos que tratam de pedido de reexame contra o Acórdão 934/2019-TCU-Segunda Câmara;
ACORDAM os ministros do Tribunal de Contas da União, reunidos em sessão da 2ª Câmara, ante as razões expostas pelo relator e com fundamento no art. 48, da Lei 8.443/1992, em:
9.1. conhecer do pedido de reexame para, no mérito, dar-lhe provimento, a fim de considerar legal o ato de admissão de Madson Mariz Melo Tavares, e determinar seu registro;
 9.2. dar ciência desta deliberação à Universidade Federal da Paraíba e ao interessado.

Em análise pedido de reexame em Admissão.

Segunda Câmara

Universidade Federal da Paraíba.

3. Interessados/Responsáveis/Recorrentes:
3.1. Interessado: Madson Mariz Melo Tavares (XXX.160.134-XX).
3.2. Recorrente: Madson Mariz Melo Tavares (XXX.160.134-XX).

13.1. Ministros presentes: Ana Arraes (Presidente), Augusto Nardes (Relator), Aroldo Cedraz e Raimundo Carreiro.
13.2. Ministros-Substitutos presentes: Marcos Bemquerer Costa e André Luís de Carvalho.

AUGUSTO NARDES

Ministra Ana Arraes.

Trata-se de pedido de reexame interposto por Madson Mariz Melo Tavares, médico, contra o Acórdão 934/2019-TCU-Segunda Câmara (peça 27) , relatora Ministra Ana Arraes, que considerou ilegal o ato de admissão do recorrente.
2.	O exame preliminar de admissibilidade concluiu pelo conhecimento do recurso, uma vez preenchidos os requisitos do art. 48 da Lei nº 8.443/92, com a suspensão dos efeitos em relação aos itens questionados no que pertine ao recorrente.
3.	A manifestação do Ministério Público junto ao TCU, em cota singela, acompanhou a unidade técnica, cuja instrução transcrevo parcialmente, com ajustes de forma que considero pertinentes:
HISTÓRICO
Os documentos acostados aos autos demonstraram a acumulação de dois cargos de médicos pelo interessado. Considerando apenas a quantidade de horas, não há objeção ao duplo vínculo. Porém, esses mesmos documentos mostravam também que haveria coincidência nas jornadas de ambos os cargos, haja vista que, em relação ao cargo de médico, exercido no Hospital Universitário Lauro Wanderley (HULW) , a jornada é diária, todas as manhãs e tardes, de segunda a sexta (peça 19, p. 2/3) , enquanto, no que toca ao de intensivista, exercido na prefeitura de João Pessoa/PB, está prevista a jornada para as segundas-feiras, das 7 às 13h, às quartas-feiras, das 13 às 19h, e plantões noturnos a cada quinze dias (peça 19, p. 6) . 
2.1.	É condição para a ocupação simultânea de mais de um cargo de profissional de saúde a compatibilidade de horários, o que não ocorreria na presente situação; portanto, não atenderia às exigências do art. 37, inciso XVI, da Constituição Federal, de modo que o ato de admissão foi considerado ilegal.
EXAME DE ADMISSIBILIDADE
3.	Reitera-se o exame de admissibilidade contido na peça 35 do SAR/Serur, em que se propôs o conhecimento do recurso, nos termos do art. 48 da Lei 8.443/92 c/c arts. 285 e 286, parágrafo único, do Regimento Interno/TCU, suspendendo-se os efeitos dos subitens 9.1, 9.2, 9.2.1 e 9.2.2 do Acórdão 934/2019-TCU-Segunda Câmara, em relação ao recorrente. O Excelentíssimo Senhor Ministro Relator João Augusto Ribeiro Nardes, mediante despacho de peça 39, concordou com esta unidade técnica.
MÉRITO
4. Delimitação
4.1.	Constitui objeto do presente recurso esclarecer se é legal a admissão do recorrente no cargo de médico da Universidade Federal da Paraíba, o que perpassa pelo exame da legalidade da ocupação simultânea de dois cargos públicos de médico pelo interessado.
5. Da acumulação de cargos públicos de médico
5.1.	O recorrente aduz que seria legal a sua admissão na Universidade Federal da Paraíba, com base nos seguintes argumentos:
5.2.	Seriam compatíveis as suas jornadas na Prefeitura Municipal de João Pessoa e no Hospital da Universidade Federal da Paraíba. Eis que, na primeira, sua jornada é de 12 horas, nas segundas, quartas e sábados, quinzenalmente, no turno noturno, das 19:00 ás 7:00; e, na segunda, das 8:00 às 12:00 e de 13:00 às 17:00, de segunda à sexta feira.
Análise:
5.3.	Consta nos autos a seguinte declaração emitida pela Universidade Federal da Paraíba (peça 33, p. 8) :
Declaramos, para os devidos fins, que o servidor MADSON MARIZ MELO TAVERES, Médico, Matrícula SIAPE n° 1331822, atualmente Chefe do Setor de Urgência e Emergência do Hospital Universitário Lauro Wanderley desde 24/11/2016, onde desempenha regularmente suas atividades com carga horária de 08:00 às 12:00 e de 13:00 às 17:00, perfazendo um total de 40 horas semanais.
5.4.	Ademais, também consta nos autos a seguinte declaração expedida pela Prefeitura Municipal de João Pessoa (peça 33, p. 9) :
Declaro para fins de comprovação, que o servidor MADSON MARIZ MELO TAVARES, MÉDICO INTENSIVISTA, Mat. 63.401-8, trabalha neste Complexo Hospitalar, com data de admissão 03/01/2011 com a carga horária 30h/semanais, passou a exercer 20h/semanais a partir de 18/02/2018, conforme Semanário Oficial N° 1620, com plantões de 12 horas nas segundas, quartas e sábados quinzenais no turno NOTURNO de 19:00 as 07:00 hs, revertidas para 06 Pl/mês, segue escala em anexo.
5.5.	Por conseguinte, como as jornadas do recorrente nos cargos de médico na prefeitura municipal de João Pessoa e no Hospital Universitário Lauro Wanderley são compatíveis, é de se propor a legalidade de sua admissão na Universidade Federal da Paraíba.
CONCLUSÃO
6.	Da análise anterior, conclui-se não há óbice à acumulação dos cargos de médico na prefeitura municipal de João Pessoa e no Hospital Universitário Lauro Wanderley e, por via de consequência, é de se propor o julgamento pela legalidade da admissão do recorrente na Universidade Federal da Paraíba.
PROPOSTA DE ENCAMINHAMENTO
7.	Ante o exposto, submetem-se os autos à consideração superior, propondo-se que o Tribunal de Contas da União:
a) conheça do presente pedido de reexame, para, no mérito, dar-lhe provimento, a fim de se julgar legal o ato de admissão de peça 22, determinando-se o seu registro;
b) dê ciência do acórdão que for prolatado ao recorrente e aos demais interessados, ressaltando-se que o relatório e o voto que o acompanharem podem ser consultados no endereço www.tcu.gov.br/acordaos, no dia seguinte ao de sua oficialização.
É o Relatório.

8.1. Jose Marques da Silva Mariz (11769-B/OAB-PB) e outros, representando Madson Mariz Melo Tavares.

Procurador Rodrigo Medeiros de Lima.

PESSOAL. ADMISSÃO. CARGOS DE MÉDICOS. ACUMULAÇÃO. INCOMPATIBILIDADE DE HORÁRIO. ILEGALIDADE. PEDIDO DE REEXAME. NOVOS ELEMENTOS DE PROVA. COMPATIBILIDADE DE HORÁRIOS. PROVIMENTO. LEGALIDADE E REGISTRO.

ATOS DE ADMISSÃO (ADS)

Secretaria de Recursos (SERUR); Secretaria de Fiscalização de Pessoal (SEFIP).

Trata-se de processo com pedido de reexame interposto por Madson Mariz Melo Tavares, servidor da Universidade Federal da Paraíba, em face do Acórdão 934/2019-TCU-Segunda Câmara (peça 27) , de relatoria da Ministra Ana Arraes.
2.	O ato examinado no presente processo foi considerado ilegal no já citado acórdão em decorrência de incompatibilidade de horários em situação de acumulação de outro cargo de médico.
3.	O Parquet especializado manifestou-se (peça 44) , concordando com o posicionamento da Secretaria de Recursos (Serur) , exposto às peças 42 e 43. 
4.	Em sede de admissibilidade, mediante o despacho proferido em 23/07/2019 (peça 39) , acolhi a análise empreendida pela Serur no sentido de conhecer do pedido de reexame interposto, na forma regimental, suspendendo-se os efeitos dos itens 9.1, 9.2, 9.2.1 e 9.2.2 do Acórdão recorrido, em relação ao recorrente.
5.	O recorrente ampara sua pretensão nos documentos que informam que sua admissão não incorria em ilegalidade, pois não se configuraria a alegada incompatibilidade de horário.
6.	A Serur, em análise do tema, conclui:
6. Da análise anterior, conclui-se não há óbice à acumulação dos cargos de médico na prefeitura municipal de João Pessoa e no Hospital Universitário Lauro Wanderley e, por via de consequência, é de se propor o julgamento pela legalidade da admissão do recorrente na Universidade Federal da Paraíba. 
PROPOSTA DE ENCAMINHAMENTO 
7. Ante o exposto, submetem-se os autos à consideração superior, propondo-se que o Tribunal de Contas da União: 
a) conheça do presente pedido de reexame, para, no mérito, dar-lhe provimento, a fim de se julgar legal o ato de admissão de peça 22, determinando-se o seu registro; 
b) dê ciência do acórdão que for prolatado ao recorrente e aos demais interessados, ressaltando-se que o relatório e o voto que o acompanharem podem ser consultados no endereço www.tcu.gov.br/acordaos, no dia seguinte ao de sua oficialização. 
7.	Verifico, destarte, a ausência de inobservância da lei e dos parâmetros por ela estabelecidos, justificando que se considere o ato em exame legal.
Dessa forma, acolhendo o parecer da unidade técnica, cujos fundamentos incorporo como razões de decidir, VOTO porque o Tribunal dê provimento ao pedido de reexame em tela, considerando legal o ato de interesse de Madson Mariz Melo Tavares, com o seu consequente registro, na forma do Acórdão que ora submeto à deliberação deste Colegiado.
TCU, Sala das Sessões Ministro Luciano Brandão Alves de Souza, em 19 de maio de 2020.
Ministro JOÃO AUGUSTO RIBEIRO NARDES 
Relator